# 开发产品转投资性房地产

提问人：杨贤鸣 时间：2020-07-22 13:05:00
房地产企业的开发产品转投资性房地产在IFRS下面 除了董事会决议，还要其他什么支持性文件？

回答人：chenyiwei
这个问题不是会计问题，而是内部决策程序和管理问题。与企业执行的是中国企业会计准则还是IFRS无关。